---
title: "Códigos R - Análise Multivariada"
author: "Pedro Almeida"
format: html
editor: visual
---

## Distribuição Normal Multivariada no R

Inicialmente, suponha o cenário em que temos duas variáveis aleatórias sem correlação:

```{r}

## vetor de medias 
mu=c(0,0)

## Matriz de covariancia 
Sigma = matrix(c(2,0,0,1),nrow=2)
Sigma


```

O pacote mvtnorm fornece um gerador para a distribuição multivariada.

```{r}
library(mvtnorm)

# Simulação de amostras da Normal Multivariada

set.seed(11111)
x = rmvnorm(100, mean=mu, sigma=Sigma);
pairs(x);


```

Para plotar a função de Densidade da normal multivariada, usamos a função persp()

```{r}

x1 <- seq(-6, 6, length= 50)
x2 <- x1

f <- matrix(0, nrow=length(x1), ncol=length(x2))

for (i in 1:length(x1))
  for (j in 1: length(x2))
    f[i,j] <- dmvnorm(c(x1[i],x2[j]), mean=mu, sigma=Sigma)

 persp(x1, x2, f, theta = 30, phi = 30, col = "darkred", ticktype = "detailed")



```

A função contour() calcula as curvas de contorno para a distribuição normal multivariada. Podemos ver que, como as variáveis $x_1$ e $x_2$ não são correlacionadas, então a inclinação dos contornos é nula.

```{r}


contour(x1, x2, f, draw=T, nlevels=20, labcex=0.8, 
        xlab=expression(x[1]),ylab=expression(x[2]))

```

